【裁判字號】    90,交聲,600
【裁判日期】    900831
【裁判案由】    交管條例聲異
【裁判全文】
臺灣板橋地方法院交通事件裁定                      九十年度交聲字第六號
    原處分機關  交通部公路局台北區監理所板橋監理站
    受處分人即
    異  議  人  甲○○
右列受處分人因違反道路交通管理處罰條例案件，對於交通部臺北區監理所板橋監理
站九十年六月二十六日板監三字第裁00－000000000號所為之裁決處分，
（原舉發案號：北市警交（八七）字第五七八四八五八七五號），聲明異議，本院裁
定如左：
    主  文
異議駁回。
    理  由
一、異議意旨略以：受處分人甲○○，於民國八十八年三月五日八時二十分，駕駛車
    號ＨＱＨ－四二一號重型機車，於臺北市○○路與民權西路路口因機車行駛禁行
    車道而遭舉發，但因異議人未收到舉發單，遲至換發行照時，才知道已因遲誤到
    案繳納期日而遭裁處以新臺幣（下同）一千八百元，並計違規點數一點。惟異議
    人並未收受此張舉發單，爰聲明異議，請求撤銷原處分，改處罰異議人六百元云
    云。
二、按九十年一月十七日修正前之道路交通管理處罰條例第四十五條第十三款規定：
    汽車駕駛人，爭道行駛有左列情形之一者，處二百元以上六百元以下罰鍰：十三
    、有機器腳踏車，不在規定車道行駛者。」違反第四十五條者，除依原條款處罰
    外，並予記違規點數一點，同條例第六十三條第一項第一款復有規定。又對於違
    反道路交通管理處罰條例之行為，逕行舉發者，應按已查明之資料填註車牌號碼
    、車輛種類、車主姓名或名稱及地址，並於通知單上方空白處加註逕行舉發之文
    字後，由舉發機關送達被通知人；處理違反道路交通管理事件，有關文書送達之
    程序，準用刑事訴訟法送達之規定，違反道路交通管理事件統一裁罰標準及處理
    細則第十一條第一項第二款、第五條分別定有明文。
三、查本件異議人即受處分人甲○○所有車號ＨＱＨ－四二一號重型機車，於八十八
    年三月五日上午八時二十分許，行經臺北市○○路與民權西路口時，因機車行駛
    禁行車道上，經警以照相設備攝得後，由臺北市政府警察局大同分局交通分隊員
    警呂模琦據以掣單舉發，有舉發單、採証照片各一張在卷可證，足證異議人所有
    上開車輛於上揭時、地行駛於禁行車道之違規事實明確。異議人雖具狀辯稱：伊
    未接獲本件違規舉發通知單，即逕遭裁決機關裁罰最高額罰鍰云云，惟本件異議
    人甲○○設籍於臺北縣三重市○○街三一五巷四十六號二樓，至其提起本件異議
    時，住所仍屬相同，此有本院查詢戶役政連結作業系統所示異議人甲○○個人基
    本資料一紙在卷可稽。是臺北市政府警察局大同分局將填製之舉發違反道路交通
    管理事件通知單，依異議人於道路監理機關登記之住址以掛號郵件送達，因未遇
    異議人而留存通知並將郵件存放於郵局，嗣因郵件招領逾期而退回寄送單位，復
    有原寄信封影本附卷可稽；既因舉發單位依法寄送通知無著，乃改採公示送達方
    示並刊載於臺北市政府公報，亦有卷附臺北市政府公報八十九年夏字第四十八期
    送達公告在卷可證。是核舉發單位送達本件原舉發單之程序，於法並無不合，故
    本件違規舉發通知單既已合法送達於異議人，異議人逾未繳納罰鍰，亦無從諉諸
    處分機關之裁罰不當。原處分機關援引上開規定，裁處其罰鍰銀元六百元即新台
    幣一千八百元，並記違規點數一點，於法並無違誤或不當。本件異議為無理由，
    應予駁回。
四、據上論斷，應依道路交通案件處理辦法第十九條，裁定如主文。
中      華      民      國    九十      年      八      月    三十一    日
                              臺灣板橋地方法院交通法庭
                                    法  官  李  釱  任
右正本證明與原本無異
如不服本裁定應於送達後五日內向本院提出抗告狀
                                    書記官  金  和  國
中      華      民      國      九十      年      九      月      三    日


司法院資訊處製作；財團法人民間司法改革基金會備份。
